臺灣臺中地方法院刑事裁定　　　　　　　96年度聲字第3331號
聲　請　人
即　　被告　　甲○○小林述佳.
上列聲請人因本院九十六年度訴字第一四八二號誣告等案件，聲
請本院法官迴避，本院裁定如下：
    主  文
聲請駁回。
    理  由
一、聲請意旨詳如附件聲請書所載。
二、按法院書記官及通譯之迴避，由所屬法院院長裁定之，刑事
    訴訟法第二十五條第二項定有明文，是本件關於聲請書記官
    迴避部分，由本院另行處理之，不在本裁定審理範圍，合先
    敘明。
三、按推事於該管案件有下列情形之一者，應自行迴避，不得執
    行職務：(一)推事為被害人者。(二)推事現為或曾為被告或被害
    人之配偶、八親等內之血親、五親等內之姻親或家長、家屬
    者。(三)推事與被告或被害人訂有婚約者。(四)推事現為或曾為
    被告或被害人之法定代理人者。(五)推事曾為被告之代理人、
    辯護人、輔佐人或曾為自訴人、附帶民事訴訟當事人之代理
    人、輔佐人者。(六)推事曾為告訴人、告發人、證人或鑑定人
    者。(七)推事曾執行檢察官或司法警察官之職務者。(八)推事曾
    參與前審之裁判者；又當事人遇有下列情形之一者，得聲請
    推事迴避：(一)推事有前條情形而不自行迴避者。(二)推事有前
    條以外情形，足認其執行職務有偏頗之虞者，刑事訴訟法第
    十七條、第十八條分別定有明文。次按所謂「足認其執行職
    務有偏頗之虞者」，係指以一般通常之人所具有之合理觀點
    ，對於該承辦法院能否為公平之裁判，均足產生懷疑；且此
    種懷疑之發生，存有其安全客觀之原因，而非僅出諸當事人
    自己主觀之判斷者，始足當之。至於訴訟上之指揮乃屬法院
    之職權，當事人之主張、聲請，在無礙於事實之確認以及法
    的解釋適用之範圍下，法院固得斟酌其請求以為訴訟之進行
    ，但仍不得以此對當事人之有利與否，作為其將有不公平裁
    判之依據，更不得以此訴訟之進行與否而謂有偏頗之虞聲請
    法官迴避，最高法院七十九年度臺抗字第三一八號判例可資
    參照。
四、經查：聲請人雖以如聲請聲請書所載之理由，並提出本院八
    十八年度訴字第八八三號刑事判決書、八十八年度附民字第
    二九一號刑事附帶民事訴訟判決書各一份、本院刑事庭傳票
    一紙、臺灣高等法院臺中分院檢察署九十六年度上聲議字第
    一六五九號處分書一份、及國內個類掛號郵件投遞日期證明
    單二紙等為證，聲請本院法官迴避。惟聲請人並未具體表明
    承審法官有何顯失偏頗之事由，尚難僅憑聲請人主張其係原
    告反遭誣告成被告，即推認此有何客觀上足疑其為不公平審
    判之原因事實。又刑事訴訟法第十七條第八款所稱推事曾參
    與前審之裁判，係指同一推事，就同一案件，曾參與下級審
    之裁判而言，司法院大法官會議著有釋字第一七八號解釋可
    資參照，本件為第一審，聲請人亦未具體表明有何推事曾參
    與前審裁判之情事，自難憑採。再本件係告訴人郭錦修、謝
    彩雪、賴文魁、謝憲忠、顏騰暉等人告訴聲請人涉犯誣告案
    件，而臺灣高等法院臺中分院檢察署九十六年度上聲議字第
    一六五九號案件，係聲請人告訴被告林秀美等人瀆職案件，
    此有臺灣臺中地方法院檢察署檢察官九十六年度偵字第六三
    七九號起訴書及臺灣高等法院臺中分院檢察署九十六年度上
    聲議字第一六五九號處分書各一份在卷可稽，並經本院調卷
    審閱無訛，二者顯屬不同案件，且本件為九十六年度訴字第
    一四八二號，與九十六年度訴字第三二四七號並不相同，是
    聲請人所舉臺灣高等法院臺中分院檢察署九十六年度上聲議
    字第一六五九號處分書正本係於九十六年十月五日作成，而
    本院九十六年度訴字第三二四七號刑事傳票竟於同日作成，
    顯見刑事第六庭非依刑事訴訟作業程序受理臺灣高等法院臺
    中分院檢察署九十六年度上聲議字第一六五九號刑事起訴案
    ，違反刑事訴訟法第三百零三條應為不受理之規定云云，核
    與本案無關。此外，本院復查無具體事實可證承審法官與該
    案訴訟關係人有何故舊恩怨而足認其執行職務有偏頗之虞等
    情事，依前揭說明，自不得遽此指法官有偏頗之虞將為不公
    平之裁判，而聲請迴避。從而，本件聲請人之聲請，核無理
    由，不應准許，應予駁回。
據上論斷，應依刑事訴訟法第二十一條第一項前段，裁定如主文
。
中　　華　　民　　國　　96　　年　　11　　月　　15　　日
                  刑事第十四庭  審判長  陳  葳
                                法  官  林世民
                                法  官  洪堯讚
上正本證明與原本無異。
如不服本裁定，應於送達後五日內，向本院提出抗告狀。
                                書記官  沈慧玲
中　　華　　民　　國　　96　　年　　11　　月　　15　　日
